臺灣桃園地方法院刑事判決　　　　　 100年度審訴字第1146號
公　訴　人　臺灣桃園地方法院檢察署檢察官
被　　　告　劉邦安
上列被告因妨害風化案件，經檢察官提起公訴（100 年度偵字第
9270號）暨當庭以言詞追加起訴，被告於本院準備程序進行中，
就被訴事實為有罪之陳述，經本院告知簡式審判程序意旨，並聽
取公訴人及被告之意見後，本院合議庭裁定改依簡式審判程序審
理，茲判決如下：
    主      文
劉邦安意圖使女子與他人為性交、猥褻之行為，而容留以營利，
累犯，處有期徒刑伍月，如易科罰金，以新臺幣壹仟元折算壹日
；又意圖使女子與他人為性交、猥褻之行為，而容留以營利，累
犯，處有期徒刑伍月，如易科罰金，以新臺幣壹仟元折算壹日；
應執行有期徒刑捌月，如易科罰金，以新臺幣壹仟元折算壹日。
    事實及理由
一、犯罪事實：
    劉邦安前於民國98年間因妨害風化案件，經本院以98年度壢
    簡字第2924號判決判處有期徒刑4 月確定，於99年3 月16日
    經易科罰金執行完畢；又於99年間因妨害風化案件，經本院
    以99年度壢簡字第932 號判決判處有期徒刑5 月確定，於99
    年9 月2 日經易科罰金執行完畢（以上於本案均構成累犯）
    。詎其仍不知悔改，復基於意圖使女子與他人為性交、猥褻
    行為，而容留以營利之犯意，分別為下列犯行：
  (一)於100 年3 月11日某時至翌日1 時許，在桃園縣平鎮市○○
    路14巷19號，使李靜怡以每25分鐘新臺幣（下同）1300元（
    起訴書誤載為1500元）之價格與男子從事性交、猥褻行為之
    交易，並由李靜怡分得其中900 元，其餘400 元則由劉邦安
    交付某真實姓名年籍不詳綽號「阿龍」之老闆，劉邦安並藉
    此賺取每日600 元之酬勞。嗣於100 年3 月12日1 時許，在
    上址為警查獲，並扣得保險套1 個及潤滑油1 瓶。
  (二)另於100 年5 月2 日17時10分許前某時，在上址，使賴鑾鳳
    、張月芬以每25分鐘1200元之價格與男子從事性交、猥褻行
    為之交易，並由賴鑾鳳、張月芬分得其中800 元，其餘400
    元則由劉邦安交付某真實姓名年籍不詳綽號「阿龍」之老闆
    ，劉邦安並藉此賺取每日600 元之酬勞。嗣於100 年5 月2
    日17時10分許，在上址為警查獲，並扣得保險套1 個，而悉
    上情。
二、證據名稱：
  (一)被告劉邦安於警詢、偵訊、本院準備程序及審理時之自白。
  (二)證人李靜怡、黃俊鳴、賴鑾鳳、張月芬於警詢時之證述。
  (三)桃園縣政府警察局平鎮分局扣押筆錄2 份、扣押目錄清單、
    扣押物品目錄表、案件現場臨檢紀錄表、執勤報告各1 份及
    現場照片10張。
  (四)臺灣高等法院被告前案紀錄表1 份。
三、核被告所為，均係犯刑法第231 條第1 項之意圖使女子與他
    人為性交、猥褻之行為，而容留以營利罪。被告意圖使女子
    與他人為性交、猥褻之行為，雖先後有媒介、容留以營利之
    行為，惟各該行為間有時間先後之階段關係，其媒介之前階
    段行為應為容留之後階段行為所吸收，不另論罪（最高法院
    94年度台上字第6002號判決意旨參照）。按刑事法若干犯罪
    行為態樣，本質上原具反覆、延續實行之特徵，立法時既予
    特別歸類，定為犯罪構成要件之行為要素，例如經營、從事
    業務、收集、販賣、製造、散布等行為均屬之，則行為人基
    於概括之犯意，在密切接近之一定時、地持續實行之複次行
    為，倘依社會通念，於客觀上認為符合一個反覆、延續性之
    行為觀念者，於刑法評價上，即應僅成立一罪（最高法院95
    年度台上字第1079號判決參照）。刑法第231 條第1 項之犯
    罪，以意圖營利為其構成要件要素，而營利者營業牟利也，
    本質上即具有反覆性，是行為人基於一經營色情行業之決意
    ，在密切接近之一定時間及空間內反覆從事媒介、容留女子
    與他人為性交、猥褻之行為，於行為概念上，應認係包括的
    一罪，應僅論以一罪。次按於第一審辯論終結前，得就與本
    案相牽連之犯罪或本罪之誣告罪，追加起訴；追加起訴，得
    於審判期日以言詞為之；又一人犯數罪者，為相牽連之案件
    ，刑事訴訟法第265 條、第7 條第1 款分別定有明文。本件
    公訴人原僅就犯罪事實(一)被告犯意圖使女子與他人為性交、
    猥褻之行為，而容留以營利罪部分提起公訴，嗣於本院審判
    期日，就被告另行犯意圖使女子與他人為性交、猥褻之行為
    ，而容留以營利罪部分，當庭以言詞追加起訴，核屬一人犯
    數罪之相牽連案件，本院應併予審理，附此敘明。被告所犯
    上開2 罪名間，其犯意各別，行為互殊，應予分論併罰。又
    被告有如犯罪事實欄所載之前案及執行紀錄，此有卷附臺灣
    高等法院被告前案紀錄表1 份可查，其於徒刑執行完畢後5
    年內故意再犯本件有期徒刑以上之2 罪，皆為累犯，均應依
    刑法第47條第1 項之規定加重其刑。爰審酌被告犯罪之動機
    、目的、手段，竟以媒介、容留女子與他人從事性行為，將
    女性身體當作交易籌碼，並藉此牟利，不唯破壞社會善良風
    俗，且將人身體物化，嚴重扭曲社會之價值觀，兼衡其智識
    程度及生活狀況，暨其犯罪後坦承犯行，態度尚佳等一切情
    狀，分別量處如主文所示之刑，並均諭知易科罰金之折算標
    準，暨定其應執行之刑，並諭知易科罰金之折算標準，以示
    懲儆。至扣案之保險套2 個、潤滑油1 瓶，均非屬被告所有
    ，而分別為李靜怡、賴鑾鳳所有之物，業據李靜怡、賴鑾鳳
    陳述明確，此有卷附100 年3 月12日、100 年5 月2 日警詢
    筆錄各1 份可稽，爰均不予宣告沒收。
四、應適用之法條：刑事訴訟法第273 條之1 第1 項、第299 條
    第1 項前段、第310 條之2 、第454 條第1 項，刑法第231
    條第1 項、第47條第1 項、第41條第1 項前段、第8 項、第
    51條第5 款，刑法施行法第1 條之1 第1 項、第2 項但書。
五、如不服本判決，得自收受送達之翌日起10日內向本院提出上
    訴狀（應附繕本），其未敘述上訴理由者，應於上訴期間屆
    滿後20日內補提理由書狀於本院，上訴於臺灣高等法院。
本案經檢察官王碩志到庭執行職務。
中    華    民    國   100    年    7     月    22    日
                  刑事庭        法  官  潘怡華
以上正本證明與原本無異。
如不服本判決應於收受判決後10日內向本院提出上訴書狀，並應
敘述具體理由。其未敘述上訴理由者，應於上訴期間屆滿後20日
內向本院補提理由書( 均須按他造當事人之人數附繕本) 「切勿
逕送上級法院」。
                                書記官  郭怡君
中    華    民    國   100    年    7     月    22    日
本案論罪科刑法條：
中華民國刑法第231 條第1 項
意圖使男女與他人為性交或猥褻之行為，而引誘、容留或媒介以
營利者，處5 年以下有期徒刑，得併科10萬元以下罰金。以詐術
犯之者，亦同。